臺灣高等法院臺中分院刑事裁定
111年度聲字第1955號
聲  請  人  
即  被  告  古冠瑾



上列聲請人即被告因強盜等案件（本院111年度原上訴字第51號
），聲請具保停止羈押，本院裁定如下：
    主  文
聲請駁回。
    理  由
一、聲請人即被告古冠瑾（下簡稱被告）之聲請意旨略以：被告
    羈押至今，每天都在抄寫佛經，省思自己的不對，不該一時
    貪婪就誤入歧途，且在被告羈押期間，父親過世，被告心痛
    不已，也知道人世間最珍貴的就是「親情」。又被告已用新
    臺幣13萬元與告訴人當庭和解，由此可見被告真的知道自己
    的錯誤。而被告有固定處所，與家人感情親密，無拋棄家人
    逃亡之可能，且被告年紀尚輕，並無資力可供逃亡，是本案
    並無羈押原因存在，縱認有羈押原因，亦無事證足徵有羈押
    之必要性。綜上，請鈞院准予被告具保停止羈押，被告亦願
    意至轄區分局報到，以確保日後執行等語。
二、按羈押被告之目的，在於確保訴訟程序之進行、確保證據之
    存在、真實及確保刑罰之執行，而被告有無羈押之必要，及
    羈押後其原因是否仍然存在，有無繼續羈押之必要，應否延
    長羈押等，均屬事實認定之問題，法院有依法認定裁量之職
    權，自得就具體個案情節予以斟酌決定，如就客觀情事觀察
    ，法院許可羈押之裁定在目的與手段間之衡量，並無明顯違
    反比例原則情形，即無違法或不當可言。次按聲請停止羈押
    ，除有同法第114條各款所列情形之1不得駁回者外，其准許
    與否，該管法院有自由裁量之權（最高法院46年台抗字第21
    號、91年度台抗字第456號裁定意旨參照）。又按司法院釋
    字第665號解釋，並非直接宣告刑事訴訟法第101條第1項第3
    款之規定違憲，而係要求附加考量被告除犯重罪外，是否有
    相當理由認為其有逃亡、湮滅、偽造、變造證據或勾串共犯
    或證人等之虞。而依法條之體系解釋，該等附加考量與單純
    考量同條第1項第1款、第2款之羈押原因仍有程度之不同。
    基此，伴同重罪羈押予以考量之逃亡之虞，與單純成為羈押
    原因之逃亡之虞其強度仍有差異，亦即伴同重罪羈押考量之
    逃亡之虞，其理由強度可能未足以單獨成為羈押原因，然得
    以與重罪羈押之羈押原因互佐。又重罪常伴有逃亡、滅證之
    高度可能，該高度可能性乃本於趨吉避凶、脫免刑責及不甘
    受罰之基本人性，是若依一般正常人之合理判斷，可認為該
    犯重罪嫌疑重大之人具有逃亡或滅證之相當或然率存在，即
    已該當於前述解釋之認定標準，不以達到充分可信或確定程
    度為必要。亦即伴同重罪羈押考量之逃亡、串證之虞其理由
    強度可能未必足夠成為單獨之羈押原因，然得以與重罪羈押
    之羈押原因互佐。再其認定，固不得憑空臆測，但不以絕對
    客觀之具體事實為限，若有某些跡象或情況作為基礎，即無
    不可。至相關之事實或跡象、情況，鑑於此非屬實體審判之
    核心事項，自以自由證明為已足，並不排斥傳聞證據，斯不
    待言。又上開解釋已對同法第101條第1項第3款為限縮解釋
    ，應可認係對公民與政治權利國際公約第9條第3項規定之具
    體落實，法院審酌應否羈押被告時，若依一般人合理判斷涉
    犯重罪之被告有逃亡之相當或然率存在，即非不得依同法第
    101條第1項第3款規定羈押被告（最高法院98年度台抗字第6
    68號、100年度台抗字第113號裁定意旨參照）。
三、經查：
  ㈠本件被告因共同犯攜帶兇器強盜等案件，經臺灣臺中地方法
    院於民國111年7月14日以111年度原訴字第35號判決，就強
    盜部分判處有期徒刑7年6月，嗣經被告提起上訴，本院於11
    1年8月18日訊問被告後，認被告涉犯強盜罪，為最輕本刑有
    期徒刑5年以上之罪，依卷存事證足認被告涉犯上揭犯罪嫌
    疑重大，且重罪誘發逃亡之因素甚高，有相當理由認為有逃
    亡之虞，而有刑事訴訟法第101條第1項第3款羈押事由，非
    予羈押，顯難進行審判、執行，有羈押必要，而予羈押3月
    在案。
  ㈡按法院為羈押之裁定時，並非在行被告有罪、無罪之實質調
    查，其本質上係屬為保全被告使刑事訴訟程序得以順利進行
    ，或為保全證據，或為擔保嗣後刑之執行，或為防止被告反
    覆施行同一犯罪，而對被告實施剝奪其人身自由之強制處分
    ，法院僅應就形式上之證據判斷被告犯罪嫌疑是否重大，有
    無羈押原因及有無羈押之必要性，關於羈押原因之判斷，尚
    不適用訴訟上之嚴格證明原則。意即羈押被告係刑事訴訟上
    不得已之措施，法院於認定羈押被告之原因是否存在時，僅
    得就被告是否犯罪嫌疑重大，有無刑事訴訟法第101條、第1
    01條之1所定情形為必要之審酌。查被告涉犯共同攜帶兇器
    強盜之犯行，業據被告於原審及本院審理時均坦承不諱，核
    與告訴人陳致暘、證人鄒維澤於警詢、偵訊時之指、證述大
    致相符，並有卷附相關書、物證可憑，復經本院審理後，於
    111年9月28日以111年度原上訴第51號判決撤銷原判決，就
    所犯共同攜帶兇器強盜部分改判處有期徒刑3年8月在案，足
    認其犯罪嫌疑重大；又按刑事訴訟法第101條第1項第3款規
    定「所犯為死刑、無期徒刑或最輕本刑為5年以上有期徒刑
    之罪」係指法定刑，而非宣告刑，是以，縱被告犯行經本院
    認定符合刑法第59條規定予以減輕其刑，然此僅為法院於宣
    告刑所裁量之範疇，尚不因此即認本件不構成羈押之要件。
    是被告所犯共同攜帶凶器強盜罪仍係最輕本刑7年以上有期
    徒刑之重罪，且已遭判重刑，客觀上增加被告畏罪逃亡之機
    會，可預期其逃匿以規避審判程序之進行及刑罰執行之可能
    性更高；此外，被告亦未提出相關證據足令法院形成被告逃
    亡可能性低於百分之50之心證，是依客觀、正常之社會通念
    ，實有相當理由足認被告有逃亡之虞，符合刑事訴訟法第10
    1條第1項第3款之事由。本院就其具體個案情節予以斟酌決
    定，依客觀情事觀察，在目的與手段之間衡量，認若命被告
    具保、責付或限制住居等侵害較小之手段，均不足以確保審
    判或執行程序之順利進行，非予羈押，國家之刑罰權即有難
    以實現之危險。況被告所犯攜帶兇器強盜部分係屬得上訴第
    三審之案件，全案尚未確定，亦尚有日後審理及保全執行之
    必要，以利將來之審理、執行程序能順利進行。故本院認被
    告上述刑事訴訟法第101條第3款之羈押原因尚未消滅，且有
    羈押之必要性；且若以命被告定期至住所地轄區派出所報到
    或以科技設備監控被告行蹤及限制行動自由範圍等侵害較小
    之手段，不僅不足以確保審判或執行程序之順利進行，亦難
    認符合比例原則，自仍有羈押被告之必要。
  ㈢至聲請意旨另指其家庭狀況乙節，核非使羈押原因消滅之事
    由，與被告有無羈押必要性之法律判斷並無關涉，且非刑事
    訴訟法第114條法定停止羈押之事由，併此敘明。
四、綜上所述，本院經核被告犯罪情節，審酌被告所涉犯罪事實
    對社會侵犯之危害性及刑罰權遂行之公益，與被告人身自由
    之私益，兩相利益衡量後，本院認對被告維持羈押處分尚屬
    適當、必要，且合乎比例原則。此外，本件復無刑事訴訟法
    第114條各款所列不得駁回具保停止羈押聲請之事由，從而
    ，本院審酌上情，認羈押原因尚未消滅，非命具保、責付、
    限制住居或定期至住所地轄區派出所報到等侵害較小之手段
    所能替代，被告仍有繼續羈押之必要；從而，被告聲請具保
    停止羈押，為無理由，應予駁回。
五、據上論斷，依刑事訴訟法第220條，裁定如主文。　　　
中　　華　　民　　國　　111 　年　　9 　　月　　30　　日
　　　　　　刑事第七庭    審判長法　官  梁  堯  銘  
　　　　　　　　　　　　　　　  法　官  許  文  碩
　　　　　　　　　　　　　　　  法　官  王  鏗  普
以上正本證明與原本無異。
如不服本裁定，應於收受送達後5日內向本院提出抗告書狀（須
附繕本）。因疫情而遲誤不變期間，得向法院聲請回復原狀。
                                書記官  周  巧  屏   
 
中　　華　　民　　國　　111 　年　　9 　　月　　30　　日